# Lucas Farias

Linkedin: fariasIrc GitHub/ Portfólio: fariasIrc

Lattes: 1167531021165184

81 98192-1415 fariaslrc@gmail.com Olinda - PE

Ano de nascimento: 1995

### **OBJETIVO PROFISSIONAL**

# CIENTISTA DE DADOS

# **RESUMO DE QUALIFICAÇÕES**

Pesquisador com sólida formação acadêmica em inteligência artificial, aprendizado de máquina e computação evolucionária. Atualmente sou bolsista CAPES no doutorado em Ciência da Computação na Universidade Federal de Pernambuco. Tenho experiência em projetos de modelagem de técnicas de machine learning para resolução de problemas complexos de otimização.

Habilidades em linguagens de programação, incluindo Python, Java, SQL, Matlab e C/C++. Experiência com tecnologias e frameworks como pandas, scikit-learn, numpy, scipy, NLTK. Proficiente no uso de ferramentas de desenvolvimento como Git. Além disso, tenho expertise na criação de relatórios gráficos utilizando Streamlit e Power Bl. Minhas habilidades também abrangem modelagem estatística e aprendizado de máquina.

# **FORMAÇÃO**

Doutorado em Ciência da Computação - Universidade Federal de Pernambuco - 08/2019 - Atual

Mestrado em Ciência da Computação – Universidade Federal de Pernambuco – 03/2017 – 08/2019

Bacharelado em Ciência da Computação – Universidade Católica de Pernambuco – 02/2013 – 12/2016

Tecnólogo em Gestão de Tecnologia da Informação – Universidade do Sul de Santa Catarina – 02/2013 – 07/2015

Curso Livre - Cientista de Dados - Escola Britânica de Artes Criativas e Tecnologia - 06/2023 - Atual

### HISTÓRICO PROFISSIONAL

CAPES e CNPQ (Recife/Pernambuco)

3/2017 - Atual

### Bolsista de mestrado e doutorado

 Desenvolvimento de modelos de inteligência computacional relacionados à área de computação evolucionária.

Universidade Federal de Pernambuco (Recife/Pernambuco)

5/2021 – 5/2023

#### **Professor Assistente Substituto**

 Lecionei as disciplinas: Algoritmos e Estrutura de Dados, Métodos Computacionais, Computação Eletrônica, Cálculo Numérico e Métodos Numéricos.

Faculdade Mauricio de Nassau (Olinda e Paulista/Pernambuco)

2/2020 – 6/2021

## **Professor Assistente**

• Lecionei as disciplinas: Banco de Dados, Sistemas Operacionais, Linguagens Formais e Autômatos, Organização e Arquitetura de Computadores, Sistemas Multimídia, Sistemas Computacionais e Informática.

Junta Comercial do Estado de Pernambuco (Recife/Pernambuco)

3/2016 – 12/2016

# Estagiário Desenvolvimento Web

Programação Web, utilizando HTML, CSS, Javascript e SQL.

Iniciação Científica (Recife/Pernambuco)

9/2014 - 8/2016

## PIBIC na Universidade Católica de Pernambuco

Aplicação de técnicas de machine learning para lidar com problemas reais na área de engenharia química.

### **COMPETÊNCIAS**

- Linguagens de programação: Python, Java, SQL, Matlab e C/C++
- Tecnologias e Frameworks: pandas, scikit-learn, numpy, scipy e NLTK
- Ferramentas de desenvolvimento: Git
- Relatórios Gráficos: Streamlit e Power BI
- Modelagem estatística e aprendizado de máquina, metodologia de mineração de dados CRISP-DM
- Inglês intermediário B2 Certificate

#### **PROJETOS RELEVANTES**

Machine Learning Inverse Modeling for Expensive Optimization Problems

2018 - Atual

Artigos publicados em revistas renomadas (Swarm and Evolutionary Computation, IEEE SMC, Information Sciences)

 Exploração de técnicas de aprendizado de máquina para modelagem inversa em problemas de otimização caros e de grande escala – <u>Paper#1</u>, <u>Paper#2</u>, <u>Paper#3</u>, e <u>Paper#4</u>

Dashboards em Power Bl 2023

Projeto de visualização de dados com Power BI

 Criação de dashboards utilizando dados de vacinação contra COVID-19 em Pernambuco e vendas de varejista brasileiro – dashboard-covid e dashboard-retail

Análise da relação dos acidentes com semáforos e equipamentos de monitoramento

2023

Projeto de estatística aplicada com dados

 Análise estatística da base de dados do Recife para avaliar a eficácia dos semáforos versus equipamentos de segurança – <u>Dashboard</u> e <u>Apresentação</u>

Análise de concessão de cartão de crédito

2023

Projeto de Ciência de Dados

- Aplicação de CRISP-DM em banco de dados financeiro, utilizando análise exploratória e algoritmos de aprendizado de máquina - CRISP-DM
- Aplicativo Web para previsão de diabetes feito em Streamlit diabetes-streamlit

## Análise Exploratória de Dados de Crédito

2023

Projeto de Análise de Dados

 Aplicação de CRISP-DM em banco de dados financeiro, utilizando análise exploratória e algoritmos de aprendizado de máquina – Kaggle

Where is this?

Projeto de robótica cognitiva

• Simulação do robô TIAGo usando ROS, reconhecimento de fala (NLP) e SLAM - Apresentação

### **CERTIFICADOS**

- Python for Data Science, AI & Development IBM 2023
- Data Science Methodology IBM 2023
- Tools for Data Science IBM 2023
- Scrum Foundations Professional Certificate (SFPC) CertiProf 2019
- Láurea acadêmica em Bacharelado em Ciência da Computação UNICAP 2016

### TRABALHO VOLUNTÁRIO

- Revisor dos periódicos Swarm and Evolutionary Computation, Soft Computing e Information Sciences 2022 / Atual
- Palestrante Entenda sobre Big Data e Me-wow usando deep learning para reconhecer felinos UNINASSAU/ UNICAP – 2021
- Mesa redonda Big Data: o mundo não será mais o mesmo TCE-PE 2020 Gravação

#### VIVÊNCIA INTERNACIONAL

- Apresentação de artigo Conferência IEEE SMC Melbourne, Austrália (Remoto) 2021 Gravação
- Apresentação de artigo Conferência IEEE SMC Bari, Itália 2019
- Apresentação de artigo Conferência GECCO Quioto, Japão 2018